# Ata de reunião Requistos - Grupo 03

Data: 06/02/2025 <br>
Horário: 19:47 às 20:44 <br>
Local: Online via Teams

## Participantes presentes

- [x] Joao Victor Marques Reis de Miranda
- [x] Leandro de Almeida Oliveira
- [x] Letícia Resende da Silva
- [x] Matheus Barros do Nascimento
- [ ] Natan da Cruz Almeida

## Discussão

- Correções para a entrega final.
- Distribuição do desenvolvimentos dos artefatos da entrega final.

## Link da gravação
A reunião do dia 06/02/2025 , pode ser vista no [YouTube](https://www.youtube.com/watch?v=kzzdMSqWFzg).</p>

<center>
    <p>Vídeo 01: Gravação da reunião 11</p>
    <iframe width="560" height="315" src="https://www.youtube.com/embed/kzzdMSqWFzg?si=KiL2UBWZ65XGhJxk" title="YouTube video player" frameborder="0" allow="accelerometer; autoplay; clipboard-write; encrypted-media; gyroscope; picture-in-picture; web-share" referrerpolicy="strict-origin-when-cross-origin" allowfullscreen></iframe>
</center>

<center>
Autor(a): <a href="https://github.com/leomitx10" target = "_blank">Leandro de Almeida</a></h6>
</center>

<br>

## Histórico de versão

<center>

| Versão | Data       | Descrição                | Autor                                       | Revisor                                      |
| ------ | ---------- | ------------------------ | ------------------------------------------------ | ------------------------------------------------ |
|  1.0   | 09/02/2025 |   Escrita da ata   | [Leandro de Almeida](https://github.com/leomitx10) | [Matheus Barros ](https://github.com/Ninja-Haiyai)| 

</center>